臺灣士林地方法院刑事判決
公　訴　人　臺灣士林地方法院檢察署檢察官
被　　　告　甲○○
上列被告因業務侵占案件，經檢察官提起公訴 (94年度偵緝字第
29號），本院於訊問被告後，被告為有罪之陳述，經裁定認為宜
以簡式審判程序審理，並判決如下：
    主  文
甲○○連續意圖為自己不法之所有，而侵占對於業務上所持有之
物，處有期徒刑捌月，緩刑貳年。
    事  實
一、甲○○自民國91年8 月27日起至93年1 月10日止，受僱於光
    泉食品股份有限公司（以下簡稱光泉公司，設臺北市○○區
    ○○路502 號4 樓，負責人汪林祥），擔任業務員，負責銷
    售貨品並收取貨款，為從事業務之人。詎甲○○基於意圖為
    自己不法所有之概括犯意，自92年10月起至92年12月止，利
    用向附表所列客戶收取貨款之機會，於附表所示之時間，將
    所收取之如附表所示款項侵占入己，用以清償其積欠銀行之
    債務，總計新臺幣（下同）403,423 元，嗣因光泉公司人員
    對帳，始查知上情。
二、案經光泉公司訴由臺灣士林地方法院檢察署檢察官偵查起訴
    。
    理  由
一、上揭犯罪事實業據被告甲○○於本院審理中坦承不諱，核與
    光泉公司告訴代理人乙○○於警詢、偵查中指訴情節相符，
    並經證人劉志英於偵查中證述屬實，復有被告所簽發之本票
    、切結書、明細表、請款單、繳款憑單彙總表各1 紙及附表
    1 至3 之客戶開立之付款證明書4 紙（分見93年度偵字5889
    號卷第7 頁至第15頁）在卷足資佐證，足認被告自白與事實
    相符，應可採信，本件事證明確，被告連續業務侵占犯行堪
    以認定，應依法論科。
二、查被告甲○○擔任光泉公司之業務員，負責銷售業務及收取
    貨款，自為從事業務之人，其將業務上所持有如附表所示應
    支付予光泉公司之款項予以侵占入己，核其所為，係犯刑法
    第336 條第2 項之業務侵占罪。被告先後多次侵占犯行，時
    間緊接，所犯係構成要件相同之罪名，顯係基於概括犯意反
    覆為之，為連續犯，應依刑法第56條之規定以一罪論，並加
    重其刑。爰審酌被告為清償積欠銀行之債務，竟萌生侵占之
    犯罪動機、手段、侵占之金額為403,423 元，及犯後坦承犯
    行，復已清償其所侵占之款項等一切情狀，量處如主文所示
    之刑，以示懲儆。末查被告前未曾受有期徒刑以上刑之宣告
    ，有臺灣高等法院被告前案紀錄表在卷可查，因一時失慮，
    偶罹刑典，事後已坦承犯行，深具悔意，且犯後已與告訴人
    達成和解，清償所侵占之款項，並經告訴人光泉公司告訴代
    理人乙○○當庭撤回告訴，經此刑之宣告後，應知警惕而無
    再犯之虞，本院因認暫不執行其刑為適當，爰併予以宣告緩
    刑二年，用啟自新。
三、公訴意旨另以：被告侵占業務上所持有之光泉公司貨款之時
    間係至93年1 月間止。訊據被告堅詞否認於93年1 月間尚有
    何業務侵占犯行，辯稱：伊侵占貨款的時間僅有到92年12月
    為止，93年1 月份的溫莎堡汐止店帳款是因沖帳時間不同所
    致。經查：附表編號8 溫莎堡汐止店93年1 月份的貨款，係
    用以沖銷該商號92年12月份之帳款，有告訴代理人於93年8
    月4 日偵查中庭呈之業務員甲○○挪用公款明細表說明可佐
    （見偵字第5889號卷第42頁），足認被告所辯非虛，此外，
    復查無其他積極證據足資認定被告於93年1 月間有侵占之犯
    行，惟此部分如成立犯罪，與前揭論罪科刑部分，公訴人認
    有連續犯之裁判上一罪關係，爰不另為無罪之諭知。
據上論斷，應依刑事訴訟法第273 條之1 第1 項、第299 條第1
項前段，刑法第56條、第336 條第2 項、第74條第1 款，罰金罰
鍰提高標準條例第1 條前段，判決如主文。
本案經檢察官謝榮林到庭執行職務。
中　　華　　民　　國　　94　　年　　8 　　月　　8 　　日
                  刑事第四庭法  官    許碧惠
以上正本證明與原本相符。
如不服本判決，應於判決送達後10日內，向本院提出上訴狀。
                            書記官    徐仁豐
中　　華　　民　　國　　94　　年　　8 　　月　　10　　日
附錄本判決論罪科刑依據之法條：
刑法第336條第2項：
（業務侵占罪）
對於業務上所持有之物，犯前條第1項之罪者，處6月以上5年以
下有期徒刑，得併科3000元以下罰金。
 附表：
┌──┬──────┬──────┬─────┬────────┐
│編號│客        戶│侵占時間    │侵占款項  │廠  商  住  址  │
│    │            │            │（應收貨款│                │
│    │            │            │月份）    │                │
├──┼──────┼──────┼─────┼────────┤
│一  │大昌行      │92年10月    │180,576元 │基隆市中山區西定│
│    │            │            │（同左）  │路27號          │
├──┼──────┼──────┼─────┼────────┤
│二  │大俗賣商行  │92年11月    │69,778元  │臺北縣汐止市忠孝│
│    │            │            │（同左）  │東路258號1樓    │
│    │            │            │          │                │
├──┼──────┼──────┼─────┼────────┤
│三  │長安國小    │92年11月    │15,470元  │臺北縣汐止市長興│
│    │            │            │（同左）  │街1段80號       │
├──┼──────┼──────┼─────┼────────┤
│四  │同上        │92年12月    │22,516元  │同上            │
├──┼──────┼──────┼─────┼────────┤
│五  │溫莎堡-汐止 │92年10月    │54,855元  │臺北縣忠孝東路25│
│    │            │            │（同左）  │9號             │
├──┼──────┼──────┼─────┼────────┤
│六  │同上        │92年11月    │17,458元  │同上            │
│    │            │            │（同左）  │                │
├──┼──────┼──────┼─────┼────────┤
│七  │同上        │92年12月    │17,680元  │同上            │
│    │            │            │（同左）  │                │
├──┼──────┼──────┼─────┼────────┤
│八  │同上        │92年12月    │25,090元  │同上            │
│    │            │            │（93年1 月│                │
│    │            │            │份）      │                │
├──┼──────┴──────┴─────┴────────┤
│總計│403,423元                                               │
└──┴────────────────────────────┘
